【裁判字號】    98,上訴,3928
【裁判日期】    981007
【裁判案由】    毒品危害防制條例
【裁判全文】
臺灣高等法院刑事判決                98年度上訴字第3928號
上  訴  人
即  被  告  甲○○
上列上訴人因違反毒品危害防制條例案件，不服臺灣宜蘭地方法
院98年度訴字第278號，中華民國 98年8月5日第一審判決（起訴
案號：臺灣宜蘭地方法院檢察署98年度毒偵字第223號），提起
上訴，本院判決如下：
    主  文
上訴駁回。
    理  由
一、依刑事訴訟法第350條、第361條、第362條、第367條規定，
    不服地方法院之第一審判決而上訴者，須提出上訴書狀，並
    應敘述具體理由，此為上訴必備之程式；其所提出之書狀未
    敘述上訴理由，或僅曾以言詞陳述上訴理由者，均應於上訴
    期間屆滿後二十日內補提理由書於第一審法院。第一審法院
    經形式審查，認逾期未補提上訴理由者，應定期間先命補正
    ；逾期未補正者，為上訴不合法律上之程式，應以裁定駁回
    。倘已提出上訴理由，但所提非屬具體理由者，則由第二審
    法院以上訴不合法律上之程式，判決駁回。而所謂具體理由
    ，必係依據卷內既有訴訟資料或提出新事證，指摘或表明第
    一審判決有何採證認事、用法或量刑等足以影響判決本旨之
    不當或違法，而構成應予撤銷之具體事由，始克當之（例如
    ：依憑證據法則具體指出所採證據何以不具證據能力，或依
    憑卷證資料，明確指出所為證據證明力之判斷如何違背經驗
    、論理法則）；倘僅泛言原判決認定事實錯誤、違背法令、
    量刑失之過重或輕縱，而未依上揭意旨指出具體事由，或形
    式上雖已指出具體事由，然該事由縱使屬實，亦不足以認為
    原判決有何不當或違法者，皆難謂係具體理由（參照最高法
    院97年台上字第892號判決意旨）。
二、查本件原判決以被告甲○○基於施用第一級毒品海洛因及第
    二級毒品甲基安非他命之犯意，於民國（下同）98年3月31
    日晚上9時許，在其位於宜蘭縣羅東鎮○○街86號2樓住處房
    間內，以將毒品海洛因摻在香煙裡、安非他命置於玻璃球內
    燒烤，而同時吸食其煙霧之方式，同時施用海洛因及安非他
    命一次。嗣於98年4月1日下午1時40分許經警在上址住處執
    行搜索時，扣得毒品海洛因2包（合計淨重3.52公克），並
    於同日採集其尿液送驗後，發現呈鴉片類及安非他命類陽性
    反應等情，此據被告供承不諱在卷，並有毒品海洛因2包扣
    案可資佐證，暨慈濟大學濫用藥物檢驗中心檢驗總表及宜蘭
    縣政府警察局蘇澳分局犯罪嫌疑人尿液採驗作業管制紀錄表
    各乙份附卷可參，而以被告上開犯行，事證明確，所為係犯
    毒品危害防制條例第10條第1項之施用第一級毒品罪及同條
    例第10條第2項之施用第二級毒品罪，又被告同時施用海洛
    因及甲基安非他命，係一行為觸犯數罪名，為想像競合犯，
    應從一重之施用第一級毒品罪處斷，並審酌被告之素行、迭
    因施用毒品案件，經裁定送觀察、勒戒及強制戒治後，竟仍
    無法戒除毒癮，復又再施用毒品，惟施用毒品乃戕害個人身
    心健康，尚未危及他人，然對社會善良風氣仍足生不良影響
    ，及犯罪後坦承犯行態度尚佳等一切情狀，就所犯上開之罪
    ，量處有期徒刑九月。被告不服，提起本件上訴，形式上雖
    提出書狀敘述上訴理由，略以：警方持搜索票進來被告住處
    搜索時，並未將該搜索票之內容給被告詳看，待被告主動配
    合調查，並交付所持之毒品海洛因二包後，被告才發現搜索
    票所載之搜索對象係羅基堂，並非被告，該次搜索顯然違法
    ，警方所扣得之物是否有證據能力即有待商榷。而被告犯後
    已深切自省，懇請給予被告一次自新的機會云云，而指摘原
    判決不當，惟查，依卷附台灣宜蘭地方法院98年聲搜字第85
    號搜索票所載，本件係因毒品危害防制條例案件，搜索範圍
    處所為「宜蘭縣羅東鎮○○里○○街86號」，應扣押物則為
    有關違反毒品危害防制條例相關之物，有該搜索票附卷可參
    （見宜蘭縣政府警察局蘇澳分局刑案偵查卷宗第8頁），以
    此宜蘭縣政府警察局蘇澳分局執該搜索票對該處所為搜索於
    法自屬有據，況被告在場亦同意接受搜索，並主動交付所持
    有之毒品海洛因二包，且本件經警經被告同意採集其尿液送
    驗結果，發現呈陽性反應，亦足堪認被告上開施用毒品之犯
    行，此並據被告供承在卷，被告所執上訴意旨並非依據卷內
    訴訟資料或提出新事證，指摘或表明第一審判決有何足以影
    響判決本旨之不當或違法，自非屬得上訴第二審之具體理由
    。依上揭說明，本件上訴未敘述具體理由，其上訴自屬不合
    法律上之程式，應予判決駁回，並不經言詞辯論為之。
據上論結，應依刑事訴訟法第三百六十七條前段、第三百七十二
條判決如主文。
中    華    民    國    98    年    10    月    7     日
                  刑事第八庭    審判長法  官  鄭文肅
                                      法  官  蔡光治
                                      法  官  張傳栗
以上正本證明與原本無異。
如不服本判決，應於收受送達後10日內向本院提出上訴書狀，其
未敘述上訴之理由者並得於提起上訴後10日內向本院補提理由書
（均須按他造當事人之人數附繕本）「切勿逕送上級法院」。
                                      書記官  吳玉華
中    華    民    國    98    年    10    月    7     日


司法院資訊處製作；財團法人民間司法改革基金會備份。
